【裁判字號】    89,訴,350
【裁判日期】    890420
【裁判案由】    毒品危害防制條例
【裁判全文】
臺灣桃園地方法院刑事判決                          八十九年度訴字第三五號
    公  訴  人  臺灣桃園地方法院檢察署檢察官
    被      告  甲○○
右列被告因違反毒品危害防制條例案件，經檢察官提起公訴（八十九年度毒偵字第三
三號、第四四五號），本院判決如左：
    主  文
甲○○施用第壹級毒品，處有期徒刑陸月，扣案之含有第壹級毒品海洛因殘渣粉末之
塑膠袋壹個（量微無法秤重，已無法析離）沒收銷燬之，塑膠吸管壹支沒收；又連續
施用第貳級毒品，處有期徒刑肆月，扣案之第貳級毒品安非他命貳包（毛重壹點伍公
克）沒收銷燬之，吸食器貳組沒收。應執行有期徒刑玖月，扣案之含有第壹級毒品海
洛因殘渣粉末之塑膠袋壹個（量微無法秤重，已無法析離）、第貳級毒品安非他命貳
包（毛重壹點伍公克）均沒收銷燬之，塑膠吸管壹支、吸食器貳組沒收。
    事  實
一、甲○○前因施用毒品案件經本院於民國八十八年三月八日裁定送臺灣桃園看守所
    附設勒戒所觀察、勒戒後，認無繼續施用毒品之傾向，由臺灣桃園地方法檢察署
    檢察官於八十八年三月二十六日以八十八年度偵字第三九九五號不起訴處分確定
    。竟又於八十九年一月十九日晚上，在桃園縣中壢市○○○路○段二七七號之二
    號四樓住處施用第一級毒品海洛因；且另又基於概括之犯意，自八十八年十一月
    底、十二月初某日起至八十九年一月十九日晚上止，連續多次，在上址住處施用
    第二級毒品安非他命，經警先後於八十八年十二月二十四日上午九時三十分許及
    八十九年一月二十一日晚上十時許前往上址甲○○住處搜索而被查獲，現場並扣
    得甲○○所持有之第二級毒品安非他命一包（毛重一‧○公克）、甲○○所有供
    施用第二級毒品安非他命用之吸食器一組，甲○○所持有之含有毒品海洛因殘渣
    粉末之塑膠袋一個（量微無法秤重，已無法析離）、安非他命一包（毛重○‧五
    公克）、甲○○所有供施用第一級毒品海洛因用之塑膠吸管一支、供施用第二級
    毒品用之吸食器一組，甲○○經依本院以八十九年度毒聲字第五四五號裁定送觀
    察、勒戒後，有繼續施用毒品之傾向。
二、案經桃園縣警察局中壢分局及大溪分局報請臺灣桃園地方法院檢察署檢察官偵查
    起訴。
    理  由
一、右揭事實，業據被告甲○○於坦承不諱，並有含有毒品海洛因殘渣粉末之塑膠袋
    一個（已無法析離）、安非他命二包（毛重一‧五公克）、塑膠吸管一支、吸食
    器二組扣案可資佐證，又被告於八十八年十二月二十四日上午九時三十分許被警
    查獲及八十九年一月十日前往臺灣桃園地方法院檢察署應訊時所採集之尿液經送
    檢驗結果，均呈安非他命陽性反應，於八十九年一月二十一日晚上十時許被警查
    獲所採集之尿液經送檢驗結果，呈嗎啡陽性反應及安非他命陽性反應，此有桃園
    縣衛生局不法藥物尿液檢定書三紙附卷可稽，足徵其自白與事實相符。又被告前
    因施用毒品案件，經依本院裁定送臺灣桃園看守所附設勒戒所觀察、勒戒後，認
    無繼續施用毒品之傾向，由臺灣桃園地方法院檢察署檢察官於八十八年三月二十
    六日以八十八年度偵字第三九九五號不起訴處分確定，有臺灣桃園地方法院檢察
    署刑案資料查註記錄表及臺灣高等法院被告全國前案紀錄表各一份在卷足憑。其
    於五年內再犯毒品危害防制條例第十條第一項、第二項之罪，經裁定送觀察勒戒
    後，認有繼續施用毒品傾向，有本院八十九年度毒聲字第五四五號裁定書及臺灣
  桃園看守所附設觀察勒戒所八十九年二月十日桃所澄衛勒字第０三四六號函送之
    證明書一份附卷可參，被告罪證明確，應予依法論科。
二、核被告所為，係犯毒品危害防制條例第十條第一項之施用第一級毒品海洛因罪及
    同條第二項之施用第二級毒品安非他命罪。被告持有第一級毒品海洛因及第二級
    毒品安非他命，既意在供己施用，其持有之低度行為應各為施用之高度行為所吸
    收，均不另論罪。又被告先後多次施用第二級毒品之行為，時間緊接，犯罪構成
    要件相同，顯係基於概括犯意為之，應依連續犯規定以一罪論，並依法加重其刑
    。又被告所犯上開二罪間，犯意各別，罪質互異，應予分論併罰。爰審酌被告未
    曾受有期徒刑以上刑之宣告，有臺灣桃園地方法院檢察署刑案資料查註記錄表、
    臺灣高等法院被告全國前案紀錄表、臺灣高等法院檢察署刑案紀錄簡覆表在卷可
    稽，甫因施用毒品，經觀察、勒戒後，又於五年內再犯施用毒品犯行，戕害己身
    ，顯無悔改之意及犯後坦承犯行態度尚稱良好等一切情狀，量處如主文所示之刑
    ，並定其應執行刑，以資懲儆。
三、扣案之含有第一級毒品海洛因殘渣粉末之塑膠袋一個（量微無法秤重，已無法析
    離）、安非他命二包（毛重一‧五公克），係查獲之毒品，爰依毒品危害防制條
    例第十八條第一項前段規定沒收銷燬之，扣案之塑膠吸管一支、吸食器二組則係
    被告所有，且供犯罪所用之物，已經被告供明在卷，故依刑法第三十八條第一項
    第二款併予宣告沒收。
據上論斷，應依刑事訴訟法第二百九十九條第一項前段，毒品危害防制條例第十條第
一項、第二項、第十八條第一項前段，刑法第十一條、第五十六條、第五十一條第五
款、第三十八條第一項第二款，判決如主文
本案經檢察官魏雯祈到庭執行職務。
中      華      民      國    八十九    年      四      月     二十     日
                                臺灣桃園地方法院刑事第五庭
                                      法  官  林  婷  立
右正本證明與原本無異。
如不服本判決，應於判決送達後十日內向本院提出上訴狀( 應附繕本 )，上訴於
臺灣高等法院。
                                      書記官  徐  永  本
中        華        民        國   八十九   年    四    月    二十四    日
附論罪科刑依據之法條：
毒品危害防制條例第十條第一項、第二項：
施用第一級毒品者，處六月以上五年以下有期徒刑
施用第二級毒品者，處三年以下有期徒刑。


司法院資訊處製作；財團法人民間司法改革基金會備份。
